臺灣雲林地方法院交通事件裁定　　　　　　　　　　　九十一年度交聲字第六五號
　　原處分機關　交通部公路局嘉義區監理所雲林監理站
　　異　議　人
　　即受處分人　甲○○
右列異議人因違反道路交通管理處罰條例案件，對於交通部公路局嘉義區監理所雲林
監理站於九十一年四月二十六日及同年五月三十日所為之處分（原處分案號：雲監五
字第裁七二─ＪＣ0000000、七二─ＪＣ0000000、七二─ＪＣ000
0000、七二─ＪＣ0000000、七二─ＪＣ0000000及七二─ＪＣ0
000000號），聲明異議，本院裁定如左：
        主  文
原處分機關所為之雲監五字第裁七二─ＪＣ0000000號處分撤銷。
前項撤銷部分不罰。
其餘異議駁回。
        理  由
一、異議意旨略以：異議人即受處分人甲○○被逕行舉發不依順行方向停車或不緊靠
    道路右側停車等六件之違規地點都在南投縣草屯鎮○○路之慢車道左側，該處劃
    設有白色停車線，且前後無禁止停車之標誌或標線，異議人並無違規停車。又警
    員之逕行舉發應按被舉發日期之先後，儘速通知異議人，不應累積六件後才一次
    通知，使異議人在無預警之情形下連續受罰六次，故該六件舉發應合併處罰一次
    ，以示公允等語。
二、按汽車駕駛人停車時，在顯有妨礙他車通行處所停車，或不依順行方向，或不緊
    靠道路右側，或併排停車，或單行道不緊靠路邊停車者，處新臺幣（下同）六百
    元以上一千二百元以下罰鍰，道路交通管理處罰條例第五十六條第一項第五款、
    第六款定有明文。又汽車違反道路交通管理事件有違規停車而駕駛人不在場，當
    場不能或不宜攔截製單舉發者，得逕行舉發之；而逕行舉發，應記明車輛牌照號
    碼、車型等可資辦明之資料，查明汽車所有人姓名或名稱、住址，並以該汽車所
    有人為被通知人製單舉發之；逕行舉發違反道路交通管理事件，經汽車所有人依
    通知單之應到案日期前到案，並告知違規駕駛人姓名、身分證統一編號及住址者
    ，處罰機關應即另行通知違規駕駛人到案依法處理；逾應到案日期，處罰機關應
    依本條例第八十五條第三項規定處罰該汽車所有人，違反道路交通管理事件統一
    裁罰標準及處理細則第二十三條第一項第三款、第二項及第二十四條亦有明文。
三、查異議人所有之車牌號碼Ｎ五─一七三六號自用小貨車，先後於九十年十二月二
    十九日上午十時四十分、九十一年一月九日上午十一時十六分、九十一年一月十
    二日上午八時五十九分、九十一年一月十二日上午十一時十六分、九十一年二月
    五日上午八時四十七分及九十一年二月五日上午九時四十九分，在南投縣草屯鎮
    ○○路之機車道上不緊靠道路右側停車等情，業經證人即舉發警員張錦海、張銘
    淵及李錫湟於本院審理時證述明確，復為異議代理人所是認，並有南投縣警察局
    舉發違反道路交通管理事件通知單六紙，及違規地點之現場照片一張暨逕行舉發
    之採證照片二張在卷可證，事證明確，本件違規停車之事實足堪認定。而異議人
    既未於舉發通知單上所載應到案日期前到案，並告知違規駕駛人之姓名、身分證
    統一編號及住址，原處分機關依據違反道路交通管理事件統一裁罰標準及處理細
    則第二十四條規定，處罰異議人，亦無違誤。異議意旨雖指違規地點劃有白線停
    車線，其於該處停車並無違規云云。然異議人所有之上開自小貨車於前開時間違
    規停車之地點係慢車道，道路上劃設之白線係邊線，而非停車線，除據證人張錦
    海證述明確外，並有現場照片可憑，異議人執以否認違規停車，自不足採。
四、惟上述六次逕行舉發中，警員張銘淵舉發異議人於九十一年二月五日上午九時四
    十九分，在南投鎮○○鎮○○路上併排停車（編號ＪＣ0000000），與警
    員李錫湟舉發異議人於九十一年二月五日上午八時四十七分，在草屯鎮○○路○
    ○道上不緊靠道路右側停車（編號ＪＣ0000000），係指同一違規行為，
    業經證人張銘淵及李錫湟證實。依照違反道路交通管理事件統一裁罰標準及處理
    細則第十二條第四項規定「逕行舉發汽車違反本條例第五十六條規定，駕駛人不
    在場或未能將車輛移置者，每逾二小時，得連續舉發之」之意旨，當指同一違規
    行為，在二小時內只能處罰一次，若有重覆舉發之情形，舉發在後者，自應予以
    撤銷。因此，上開九十一年二月五日上午九時四十九分之舉發，即屬重覆處罰，
    應予撤銷（指編號ＪＣ0000000號）。原處分機關未詳予查明，據而裁處
    異議人罰鍰九百元，自有未洽。此部分之異議為有理由，原處分機關所為之雲監
    五字第裁七二─ＪＣ0000000號處分，應予撤銷，並為上開撤銷部分不罰
    之諭知。
五、雖異議意旨另謂警員未於舉發後，儘速將舉發通知單送達異議人，使異議人在無
    預警之情形下，連續受罰六次，應合併認定一次違規，只處罰異議人一次云云。
    惟異議人於不同時間，先後於前開地點不緊靠道路右側違規停車四次之事實（編
    號ＪＣ0000000、ＪＣ0000000、ＪＣ0000000及ＪＣ00
    00000），既為異議代理人所不否認。另警員張銘淵舉發異議人於九十一年
    一月十二日上午十一時十六分，在草屯鎮○○路不緊靠右側停車（編號ＪＣ00
    00000），與警員張錦海舉發異議人於九十一年一月十二日上午八時五十九
    分，在草屯鎮○○路一段不緊靠右側停車（編號ＪＣ0000000），雖亦屬
    同一違規行為，然既已超過二小時，依照前開違反道路交通管理事件統一裁罰標
    準及處理細則第十二條第四項規定，仍得連續舉發之。從而，原處分機關援引道
    路交通管理處罰條例第五十六條第一項第六款規定，分別裁處異議人九百元（合
    計金額為四千五百元），於法並無不合，此部分之異議為無理由，應予駁回。
六、據上論結，應依道路交通管理處罰條例第八十七條第二項，道路交通案件處理辦
    法第十九條、第二十條前段，裁定如主文。
中      華      民      國    九十一    年      六      月    二十八    日
                                         臺灣雲林地方法院刑事第一庭
                                             法  官  蔡碧蓉
右正本證明與原本無異。
如不服本裁定，應於裁定送達後五日內向本院提出抗告狀。
                                             書記官  賴成育
中      華      民      國    九十一    年      六      月    二十八    日
